【裁判字號】    90,交聲,96
【裁判日期】    901020
【裁判案由】    違反道路交通管理處罰條例聲明異議
【裁判全文】
台灣基隆地方法院交通事件裁定                        九十年度交聲字第九六號
    移送機關即  交通部公路局台北區監理所基隆監理站
    原處分機關
    異  議  人  乙○○○○有限公司
    即受處分人
    代  表  人  甲○○
右列異議人即受處分人因違反道路交通管理處罰條例案件，對於交通部公路局台北區
監理所基隆監理站九十年九月七日所為之處分（原處分：基監字第裁42-AG0000000號
），聲明異議，本院裁定如左：
    主      文
異議駁回。
    理      由
一、聲明異議意旨略以：異議人乙○○○○有限公司（移送機關誤載為甲○○）所有
    之７Ｂ─９８９９號自小客車，於民國九十年三月二十五日，經人駕駛行經台北
    市○○○路西往東方向，因超速而為警舉發，經原處分機關依道路交通管理處罰
    條例第四十條第一項之規定，裁處罰鍰新台幣二千一百元；異議人認為其駕車時
    速遵守上開路段掛設速限標誌最高速限五十公里，為此而聲明異議，請求撤銷原
    處分云云。
二、按汽車駕駛人行車速度超過規定之最高時速，或低於規定之最低時速，或裝用測
    速雷達感應器者，處四百元以上八百元以下罰鍰，道路交通管理處罰條例第四十
    條第一項定有明文。經查：依卷附臺北市政府警察局舉發違反道路交通管理事件
    通知單之違規事實為「汽、重機車速限四十公里，經測時速五十二公里，超速十
    二公里，未滿二十公里」；異議人認為該處速限時速為五十公里，而非五十公里
    ，遂監理站申訴，由監理站函轉台北市政府警察局後，台北市政府警察局內湖分
    局於九十年六月三日，以北市警內分交字第九０六一四八八九００號函覆異議人
    時，已經說明「該路段原依台北市政府交通管制工程處所設置之速限標誌為四十
    公里，於民國九十年三月二十七日，因道路施工、車行流量、速度等評估後，將
    該路段提升為時速五十公里速限，並依北市交工設字第九０六０九０四六００號
    函，將速限標誌牌更換為時速五十公里速限」，進而指稱「該車違規日期為三月
    二十五日，員警依法舉發無誤」等情，有該函在卷可稽，可見本案違規之三月二
    十五日，該處之行車速限為時速四十公里無疑，從而卷附前述通知單所載之違規
    事實，並無違誤。退而言之，依卷附異議人所提台北市交通管制工程處九十年八
    月九日北市交工設字第九０六二一九八五００號函所稱：上開路段於該車「被測
    速照相日期（九十年三月二十五日）前，所掛設速限標誌最高速限為（時速）五
    十公里」，異議人經測得之時速既為五十二公里，亦已超過標準而不合規定。異
    議人對於該車時速五十二公里既無爭執，徒謂已遵循速限標誌所定之時速五十公
    里行駛，並稱前述通知單所載該路段之速限為四十公里，與該路段所掛設速限標
    誌五十公里不相符合，而聲明異議，並無礙其超速之違規事實。因此，原處分並
    無不當，其異議為無理由，應予駁回。
三、據上論斷，依道路交通案件處理辦法第十九條前段而裁定如主文。
中      華      民      國    九十      年      十      月      二十    日
                                    臺灣基隆地方法院交通法庭
                                        法  官  陳  志  祥
右正本證明與原本無異
如不服本裁定，應於收受送達後五日內，向本院提出抗告狀，敘述抗告之理由，抗告
於台灣高等法院，並應按他造當事人之人數附具繕本。
中      華      民      國    九十      年      十      月    二十二    日
                                          書記官  陸  清  敏


司法院資訊處製作；財團法人民間司法改革基金會備份。
